# 这种情况如何填所有者权益变动表

提问人：xianjuxiang 时间：2013-02-27 18:18:06
1.购买少数股东股权，成本大于评估后净资产份额。合并报表冲资本公积 20 万。这 20 万填在权益变动表哪行？ 2 ，新增合并，非同一控制下。入资时按评估值计算投资成本，房产评估增值。少数股东对增值所享有的份额在填权益变动表时填在哪行？

回答人：chenyiwei
这两项均填在“所有者投入和减少资本——其他”一行内。 1 、购买少数股权交易，合并报表层面除了将差额冲减资本公积以外，还应按照被购买的少数股权于交易日对应的子公司净资产价值减少长期股权投资。这两项减少金额的合计就等于支付给少数股东的购买价款。（此处为简略起见，不考虑交易费用） 2 、非同一控制下合并中，被购买方的少数股权是按照对应的可辨认净资产公允价值的相应份额在合并报表中进行初始计量的，总体上相当于少数股东按可辨认净资产公允价值对合并集团投资，成为合并集团的权益持有者，所以也填在“所有者投入和减少资本——其他”一行中。

提问人：xianjuxiang 时间：2013-02-28 13:26:21
继续追问：在 7 月份购买少数股权10%后达到100%控股。年底编制合并报表。 1 、成本法调权益法时当年的投资收益如何计算，需要分段计算吗？ 2 、填所有者权益变动表时，少数股东权益对应的净利润行也应该填有1-7月份的份额吗？ 3 、少数股东享有的当年1-7月份的10%净利润，在变合并报表时如何抵消？

回答人：chenyiwei
另外提醒一下：收购少数股权支付的现金，在合并现金流量表中应列报为“支付的其他与筹资活动有关的现金”。个别报表层面仍列报为“投资支付的现金”。

回答人：chenyiwei
1 、需要。 2 、是。 3 、体现权益性交易原则，收购价格与交易日（ 7 月）该 10 ％少数股权对应的子公司帐面净资产份额之间的差额调整合并资本公积。